Fabrizzio

Sandoval Vera

Fabrizzio.sandoval@usach.cl



+56 9 8136 1519



Las Condes – Av. Cristóbal Colón #3522

RESUMEN PROFESIONAL

Me considero una persona proactiva y con gran capacidad de adaptación al cambio, también estoy siempre comprometido con el trabajo en equipo, pero además tengo una gran capacidad para trabajar de forma autónoma. Junto con esto, poseo una fuerte motivación por la investigación y el continuo aprendizaje.

SOFTWARES

Microsoft Office	****
DBeaver	****
JupyterLab/Notebook	****
R Studio	****
SAS	****
Power BI	****

GOOGLE CLOUD TOOLS

BigQuery	****
Vertex	****
Storage	****

LENGUAJES DE PROGRAMACIÓN

SQL	****
PHYTON	****
R	****

IDIOMAS

- ✓ Español nativo
- Inglés nivel avanzado
- Portugués nivel medio

EXPERIENCIA PROFESIONAL

Jun 2022 – A la fecha (Santiago, Chile)

Walmart Chile S.A.

Científico de datos - Gerencia Advanced Analytics Walmart Tech

Tareas realizadas:

- Identificación de oportunidades de negocios mediante análisis estadísticos descriptivos y predictivos.
- Desarrollo y ejecución de accionables para oportunidades de negocios identificadas.
- Automatización de procesos de información.

Nov 2021 -Jun 2022 (Santiago, Chile)

Walmart Chile S.A.

Analista de datos - Gerencia Advanced Analytics Walmart Tech

Tareas realizadas:

- Desarrollo y cálculo de KPI's.
- Reportes propios del área.
- Automatización de procesos de información.
- Desarrollo de visualizaciones de datos transaccionales.

May 2018 -Nov 2021 (Santiago, Chile)

Cencosud Scotiabank.

Científico de Datos - Gerencia Modelos & **Provisiones**

Tareas realizadas:

- Manipulación, creación y extracción de datos desde repositorios SQL.
- Desarrollo y seguimiento de modelos estadísticos de comportamiento utilizando algoritmos de aprendizaje automatizado (supervisados y no supervisados).
- Desarrollo de inputs para la creación de modelos estadísticos.
- Desarrollo de visualizaciones de datos generados a partir de modelos.
- Automatización de procesos de información.
- Creación/ejecución de reportes del área.

Jul 2017 -Dic 2017 (Santiago, Chile)

SALFA S.A.,

Práctica profesional Tareas realizadas:

- Reportes propios del área.
 - Control de inventario en sucursales.

EDUCACIÓN

Nov 2021 -May 2022 (Santiago, Chile)

Diplomado Ciencia de Datos

Universidad del Desarrollo

Nov 2021 -May 2022 (Santiago,

Chile)

Ingeniería Civil Industrial

Universidad de Santiago de Chile